# 请教陈版主：关于业绩对赌和商誉减值测试

提问人：zhoudianrun1982 时间：2021-11-26 15:48:23
陈老师，您好!
现在我们项目组遇到一个问题，关于收购主体的业绩对赌，原来被收购方只生产销售AB两类产品，现在增加了C产品，C产品是被收购方新开拓的业务。那么在计算对赌业绩的时候是否需要包含C产品产生的业绩？另外，因为C产品所在的资产组与AB不属于相同的资产组，那么我们在对商誉进行减值测试的是否需要包含C产品所在的资产组？之前年度因为没有C产品的资产组，那么，如果包含，岂不是商誉减值测试的资产组发生了变化？

回答人：chenyiwei
1 、对赌业绩的计算基础并不是法定的财务报表编制基础（如企业会计准则），应由交易双方协商确定。如果对此约定不明确的，应建议签订补充协议。一般可以考虑的因素包括：上马C产品的决策由谁作出；转产C产品所耗用的资源是C自身积累的留存收益等资源，还是从外部获取的投资款等。
2 、因为C产品所在的资产组与AB不属于相同的资产组，那么我们在会计上对商誉进行减值测试时应分开测算，但在进行以最终商誉减值补偿为目的的测试时，通常理解应以被收购方整体作为测试单元。